【裁判字號】    89,易,5211
【裁判日期】    900315
【裁判案由】    毀棄損壞
【裁判全文】
臺灣高雄地方法院刑事判決                        八十九年度易字第五二一一號
    公  訴  人  臺灣高雄地方法院檢察署檢察官
    被      告  甲○○
右列被告因毀損案件，經檢察官提起公訴（八十九年度偵字第一八一九號），本院判
決如左：
    主  文
甲○○損壞他人之牆壁，致生損壞於他人，處拘役肆拾日，如易科罰金，以佰元折
算壹日。
    事  實
一、甲○○居住於門牌號碼高雄縣林園鄉○○村○○路六四之一號（地號高雄縣林園
    鄉○○段八六八之四，土地所有權人為甲○○之妻古林清美），乙○○則住於隔
    鄰之同路六八號（地號同段八六六之六），二人所居住之房屋間原建有共同壁（
    厚十二公分，上開二地號界址二邊各六公分），因共同壁上有窗戶，致乙○○認
    有妨害其個人隱私，乃在屋內一側之共同壁上加蓋牆壁十一公分，甲○○認其屋
    內通風受影響，因而心生不滿，基於損壞之犯意，於民國八十九年六月二十九日
    ，由其屋內將原共同壁連同乙○○所加牆壁，打穿共計二大孔十幾小孔，致生損
    害於乙○○。
二、案經乙○○訴由高雄地方法院檢察署檢察官偵查起訴。
    理  由
一、訊之被告對於在上開時地將其與告訴人乙○○間之牆壁打孔一事，固不諱言，惟
    矢口否認有何毀損之犯行，辯稱牆壁是共同壁於其土地上，且告訴人將牆壁封死
    致其屋內無法通風，十分燥熱難以居住，其自然得將牆壁打孔以使屋內通風云云
    。經查，上開事實業據告訴人於偵查及審理指訴綦詳，且據本院會同高雄縣鳳山
    地政事務所到場勘驗屬實，制有勘驗筆錄一份，並有該地政事務所所繪複丈成果
    圖一份附卷可稽，復有現場相片八張在卷可參，被告所辯無非卸責之詞，不足採
    信，罪證明確，被告犯行堪以認定。
二、核被告所為，係犯刑法第三百五十四條之毀損罪。審酌被告先前於八十六年間即
    有二次以相同之打孔方式損壞其與告訴人間之牆壁（未據告訴），復再次損壞牆
    壁，惟其係因屋內通風不良一時氣憤而犯本罪，其所損壞之牆壁價值尚非鉅大，
    犯罪後仍對於其犯行加以狡飾，無悔悟之意等一切情狀，量處如主文所示之刑，
    並諭知易科罰金之折算標準。又被告行為後，刑法第四十一條已於八十九年一月
    十日經公布修正為第四十一條第一項，並於同年月十二日生效，其規定為：「犯
    最重本刑為五年以下有期徒刑之罪，而受六個月以下有期徒刑或拘役之宣告，因
    身體、教育、職業或家庭之關係，執行顯有困難者，得以一元以上三元以下折算
    一日，易科罰金。但確因不執行所宣告之刑難收矯正之效，或難以維持法秩序者
    不在此限」，新舊法比較結果，修正後之現行刑法第四十一條第一項後段但書「
    但確因不執行所宣告之刑難收矯正之效，或難以維持法秩序者，不在此限」之規
    定，對於被告較為不利，依刑法第二條第一項但書規定，自應適用修正前刑法第
    四十一條之規定以諭知易科罰金之折算標準，併此敘明。
據上論斷，應依刑事訴訟法第二百九十九條第一項前段，刑法第三百五十四條、第二
條第一項但書、修正前刑法第四十一條，罰金罰鍰提高標準條例第一條前段、第二條
，判決如主文。
本案經檢察官莊榮松到庭執行職務。
中    華    民    國      九十      年      三      月      十五        日
                                  臺灣高雄地方法院刑事庭
                                      法  官    林 俊 寬
右正本證明與原本無異。
如不服本判決，應於判決送達後十日內，向本院提出上訴狀。
                                      書記官    李 文 廣
中    華    民    國      九十      年      三      月      十五        日
附錄本判決論罪科刑之法條
刑法第三百五十四條
毀棄、損壞前二條以外之他人之物或致令不堪用，足以生損害於公眾或他人者，處二
年以下有期徒刑、拘役或五百元以下罰金。


司法院資訊處製作；財團法人民間司法改革基金會備份。
